# 长期挂账的政府补助怎么处理

提问人：BMW901211 时间：2019-08-29 16:05:15
提前收到一笔与资产相关的政府补助，约定完后 6 个月验收， 1 年内完成，但是公司一直没有完成该项目，政府部门也没有收回这笔补助，挂在递延收益合适吗？

回答人：chenyiwei
这部分款项严格来说并不满足政府补助的确认条件，因为尚未满足补助所附条件，也无法合理保证在可预见的未来将会满足该条件。建议收到时挂其他应付款处理，到满足政府补助的条件后再转入递延收益，按政府补助处理。